【裁判字號】    97,交聲,134
【裁判日期】    970314
【裁判案由】    違反道路交通管理處罰條例聲明異議
【裁判全文】
臺灣臺北地方法院交通事件裁定         97年度交聲字第134號
原處分機關  臺北市交通事件裁決所
異  議  人
即受處分人  乙○○
上列受處分人因違反道路交通管理處罰條例案件，對於台北市交
通事件裁決所於中華民國97年1月9日所為之處分（原處分案號：
北市裁二字第裁22-C00000000號），聲明異議，本院裁定如下：
    主  文
異議駁回。
    理  由
一、本件聲明異議意旨略以：本人駕駛車號3E-563號計程車於民
    國96年6月28日10時32分許，行經中和市○○路○○路口時
    ，正逢黃燈亮，即加速通過，待前方80公尺時有員警攔停告
    發，當時我即告知在閃黃燈時已通過該路口之停止線，該員
    警不予採信；本人質疑員警所在舉發之位置無法看到中興街
    的路口停止線，如果員警站在復興路230巷口便能看到紅燈
    時有無通過停止線，而今未有儀器照相之佐證，僅憑肉眼之
    判斷實有相當之不準確等語。
二、按汽車駕駛人，行經有燈光號誌管制之交岔路口闖紅燈者，
    處新台幣（下同）1800元以上5400元以下罰鍰；汽車駕駛人
    有違反同條例第53條規定之情形者，除依該條處罰鍰外，並
    予記違規點數3點，道路交通管理處罰條例第53條第1項、第
    63條第1項第3款分別定有明文。
三、異議人即受處分人乙○○固不否認有於96年6月28日10時32
    分，駕駛車牌號碼3E-563號營業一般小客車，由台北縣中和
    市○○街往復興路方向，並行經台北縣中和市○○路○○路
    口，惟否認有何裁決書所指闖紅燈之違規行為，辯稱：員警
    所站的位置不能看到伊駕車是否有違規，伊於黃燈之前就已
    經通過停止線；舉發之員警告知伊其有讀秒，其是如何讀秒
    ，怎知伊有違規等語。惟查：
  (一)異議人駕駛前開營業用一般小客車於前揭時、地，行經有燈
    光號誌管制之交岔路口闖紅燈之違規事實，業據證人即本件
    舉發員警甲○○到庭證稱：伊當天與員警丙○○一同在中和
    市○○路344號店面第二號停車格進行違規攔停勤務，舉發
    經過係當時有兩部車違規，分別為異議人所駕上揭車輛及另
    一部FVJ-358號機車，異議人所駕車輛係由丙○○站在前方
    攔停而由伊負責開單，以伊所站位置可以看到異議人闖紅燈
    違規；證人即另一舉發員警丙○○亦到庭證稱：當天伊與員
    警甲○○執行取締闖紅燈違規任務，當時發現異議人紅燈後
    還開過來，伊就攔停；就伊當時所站之位置，可以清楚看到
    號誌變換，伊可以清楚看到停止線，所以攔異議人闖紅燈，
    伊是看到異議人於號誌變換後，仍開過停止線，所以和讀秒
    沒有關係。而依證人甲○○於本院審理時所呈之現場圖以及
    異議人所提出之現場照片（事後拍攝）以觀，異議人駕駛上
    開車輛自台北縣中和市○○街往復興路方向，行經台北縣中
    和市○○路○○路口，依2位證人所證稱交通稽查點之位置
    確可清楚辨明該中興街口號誌燈號轉換以及車輛通過路口情
    形，堪認證人等應不致有誤認之情形發生；徵之公務員為公
    法上行為具有公信力之原則，則證人等既均為執勤之員警，
    渠等本於職務所為之行政作為當可被推定為真正、正當，況
    依渠等於本院訊問時所為前開證述內容，就事發經過、取締
    過程均為清楚、詳盡之描述，合於常情而無矛盾齟齬，渠等
    復與異議人本不認識，並無仇怨，衡情應無設詞陷害異議人
    之必要，是以證人等本身直接見聞異議人所駕之上開營業用
    小客車違規之事實經過，復經以刑事責任（具結）擔保渠等
    陳述之真實性，是綜合認定證人甲○○、丙○○等人之陳述
    堪信為真實，而得採為本案認定之證據。
  (二)本件闖越紅燈之違規過程，若有監視錄影器錄影或拍照存證
    固然可免除不必要之爭議，然員警執行交通勤務，依法並未
    要求就任何違規事項均必須錄影或拍照存證，且因此等違規
    情事均發生於一剎那之間，除非恰有錄影設備或得拍攝快速
    移動畫面之照相設備，否則要求值勤警員或舉發機關緊急錄
    影或拍照，並須以此為證，亦未免與執行勤務之實況難合。
    是以因無法及時攝影取證，事實上亦僅能仰賴舉發員警目視
    為之，別無其他舉證之可能，如無其他證據顯示舉發員警有
    誤認或故意構陷之情事時，尚難以舉發員警無法提出其他證
    據佐證，即認其所述不可採信，否則該未裝設科學儀器之路
    段，即陷入駕駛人得任意違規狀態，自非妥適。
  (三)從而舉發本件違規事件之員警甲○○、丙○○，就本件如何
    查獲並舉發之經過，亦於本院調查時到庭陳證無訛，已如前
    述，異議人就其指稱舉發員警舉發有誤乙節，既未提出確實
    證據以供調查，經核亦無任何證據，足資證明本件執勤警員
    確有捏造事實違法取締之情事。而綜上所述，異議人前開所
    辯要屬避責之詞，本件事證明確，異議人之違規行為堪以認
    定。
四、綜上所述，異議人應係在紅燈亮起之後才駕駛上揭車輛行駛
    跨越經過停止線，前開受處分人所辯顯不足採；原處分機關
    據以援引上開規定以及違反道路交通管理事件統一裁罰基準
    之規定，裁處2700元罰鍰並記違規點數3點核無不當，本件
    異議為無理由，應予駁回。
據上論斷，應依道路交通案件處理辦法第19條，裁定如主文。
中    華    民    國    97    年    3     月    14    日
            台灣台地方法院交通法庭    法  官  蘇嘉豐
以上正本證明與原本無異。
如不服本裁定，應於裁定送達後5日內，向本院提出抗告狀。
                                      書記官  蘇靜紅
中    華    民    國    97    年    3     月    14    日


司法院資訊處製作；財團法人民間司法改革基金會備份。
